# Impácto de los programas especiales de admisión PAES y PEAMA

```{r,eval=TRUE,echo=FALSE,results='hide',warning=FALSE,error=FALSE,message=FALSE}
library("tidyverse")
m <- 4809 ## Estudiantes matriculados regulares

IMPACTO <- data.frame(GRUPO=c("Regular","PAES","PEAMA"),
                      ASPIRANTES=c(70631,4432,1540),
                      ADMITIDOS=c(5872,606,225),
                      DES_TEMPRANA=c(5872-m,606-408,225-166),
                      DES_ACADEMICA=c(1445+95,124,15),
                      DES_NO_ACADEM=c(587+39,48,9),
                      GRADUADO=c(129+4+2158,133,30),
                      ESTUDIANTES=c(m-(1445+95)-(587+39)-(129+4+2158),103,112)
                      )

ADMITIDO <- IMPACTO %>% mutate(PROBABILIDAD=ADMITIDOS*100/ASPIRANTES) %>% 
  select(-ASPIRANTES,-ADMITIDOS, -DES_TEMPRANA,  -DES_ACADEMICA, -DES_NO_ACADEM,-GRADUADO, -ESTUDIANTES)

IMPACTO_PORCENTUAL <- IMPACTO %>% 
  mutate(
    "Admitido no matriculado"=DES_TEMPRANA*100/ADMITIDOS,
    "Desertor académico"=DES_ACADEMICA*100/ADMITIDOS,
    "Desertor no académico"=DES_NO_ACADEM*100/ADMITIDOS,
    "Graduados"=GRADUADO*100/ADMITIDOS,
    "Estudiantes"=ESTUDIANTES*100/ADMITIDOS
  ) %>% select(-ASPIRANTES,-ADMITIDOS, -DES_TEMPRANA,  -DES_ACADEMICA, -DES_NO_ACADEM,
               -GRADUADO, -ESTUDIANTES) %>% gather("Desenlace","Cantidad",2:6)

load("P2011_1.RData")
PAES <- P2011_1 %>% filter(TIPO_INS=="PAES",ADMITIDO=="Sí")
REGULAR <- P2011_1 %>% filter(TIPO_INS=="Regular",ADMITIDO=="Sí")
PEAMA <- P2011_1 %>% filter(TIPO_INS=="PEAMA",ADMITIDO=="Sí")
shape_cundi.df <- read.table("shape.txt", header = TRUE, sep="|",fileEncoding = "UTF-8")
shape_cundi.df$NOMBRE_DPT <- as.character(shape_cundi.df$NOMBRE_DPT)
shape_cundi.df[shape_cundi.df$NOMBRE_DPT=="SANTAFE DE BOGOTA D.C","NOMBRE_DPT"] <- "BOGOTÁ D.C."
shape_cundi.df[shape_cundi.df$NOMBRE_DPT=="ARCHIPIELAGO DE SAN ANDRES PROVIDENCIA Y SANTA CATALINA","NOMBRE_DPT"] <- "SAN ANDRES"
shape_cundi.df$NOMBRE_MPI <- as.character(shape_cundi.df$NOMBRE_MPI)
shape_cundi.df[shape_cundi.df$NOMBRE_MPI=="SANTAFE DE BOGOTA D.C.","NOMBRE_MPI"] <- "BOGOTÁ D.C."
shape_cundi.df$NOMBRE_DPT <- iconv(shape_cundi.df$NOMBRE_DPT, to="ASCII//TRANSLIT")
shape_cundi.df$NOMBRE_MPI <- iconv(shape_cundi.df$NOMBRE_MPI, to="ASCII//TRANSLIT")
shape_cundi.df$NOMBRE_DPT <- as.factor(shape_cundi.df$NOMBRE_DPT)
shape_cundi.df$NOMBRE_MPI <- as.factor(shape_cundi.df$NOMBRE_MPI)
shape_bogota.df <- read.table("shape_2.txt", header = TRUE, sep="|",fileEncoding = "UTF-8")
```

## Porcentajes de admisión

```{r,echo=FALSE}
color <- c("#FFD700", "#0000FF", "#FF0000")
ggplot(ADMITIDO, aes(GRUPO, PROBABILIDAD, fill=GRUPO)) + 
  geom_bar(stat = "identity", show.legend = FALSE)  + 
  ggtitle(label = "Porcentaje de admitidos de acuerdo al tipo de estudiante", subtitle =  "(Cohorte 2011-01)") +
  xlab("Tipo de estudiante") +
  ylab("Porcentaje de admitidos dentro del grupo") + 
  theme_classic() +
  scale_fill_manual(values = color) 
```

### Índice de absorción del admitido Regular

```{r,echo=FALSE,warning=FALSE,error=FALSE,message=FALSE}
df <- P2011_1 %>% filter(TIPO_INS=="Regular") %>% group_by(TIPO_INS) %>% summarise(ASPIRANTES=n()) %>% ungroup()
df2 <- P2011_1 %>% filter(TIPO_INS=="Regular",ADMITIDO=="Sí") %>% group_by(TIPO_INS) %>% summarise(ADMITIDOS=n()) %>% ungroup()
df <- df %>% left_join(df2) %>% mutate(INDICE=round(ADMITIDOS*100/ASPIRANTES,2))

df <- df[,-1]

knitr::kable(
  df, booktabs = TRUE,
  caption = 'Índice de absorción para los admitidos regulares'
)
```

### Índices de absorción del admitido PAES

```{r,echo=FALSE,warning=FALSE,error=FALSE,message=FALSE}
df <- P2011_1 %>% filter(TIPO_INS=="PAES") %>% group_by(PAES) %>% summarise(ASPIRANTES=n()) %>% ungroup()
df2 <- P2011_1 %>% filter(TIPO_INS=="PAES",ADMITIDO=="Sí") %>% group_by(PAES) %>% summarise(ADMITIDOS=n()) %>% ungroup()
df <- df %>% left_join(df2) %>% mutate(INDICE=round(ADMITIDOS*100/ASPIRANTES,2))

knitr::kable(
  df, booktabs = TRUE,
  caption = 'Índices de absorción por tipo de PAES'
)
```

### Índices de absorción del admitido PEAMA

```{r,echo=FALSE,warning=FALSE,error=FALSE,message=FALSE}
df <- P2011_1 %>% filter(TIPO_INS=="PEAMA") %>% group_by(PEAMA) %>% summarise(ASPIRANTES=n()) %>% ungroup()
df2 <- P2011_1 %>% filter(TIPO_INS=="PEAMA",ADMITIDO=="Sí") %>% group_by(PEAMA) %>% summarise(ADMITIDOS=n()) %>% ungroup()
df <- df %>% left_join(df2) %>% mutate(INDICE=round(ADMITIDOS*100/ASPIRANTES,2))

knitr::kable(
  df, booktabs = TRUE,
  caption = 'Índices de absorción por tipo de PEAMA'
)
```

## Puntaje de admisión

```{r,echo=FALSE,message=FALSE,warning=FALSE,error=FALSE}
df <- P2011_1 %>% filter(ADMITIDO=="Sí") %>% select(TIPO_INS,PTOTAL) %>% filter(is.na(PTOTAL)==FALSE)
color <- c("#FFD700", "#0000FF", "#FF0000")
df$PTOTAL <- as.numeric(df$PTOTAL)

ggplot(df , aes(TIPO_INS,PTOTAL,fill=TIPO_INS)) +
  geom_boxplot(show.legend = FALSE) +
  xlab("") +
  ylab("Puntaje de admisión") +
  scale_fill_manual(values = color) + 
  theme_classic() + 
  ggtitle(label = "Puntaje total de admisión de los admitidos PAES, PEAMA y regulares", subtitle =  "(Cohorte 2011-01)") 
```

```{r,eval=TRUE,echo=FALSE,results='hide',warning=FALSE,error=FALSE,message=FALSE}
rm(P2011_1);gc()
```


## Ubicación de los admitidos

### Departamentos

Todos los admitidos PAES

```{r, echo=FALSE}
estudiantes_residencia <- PAES %>% group_by(COD_DEP_RES) %>% summarise("PAES_D"=n())
shape_cundi.df2 <- shape_cundi.df %>% left_join(estudiantes_residencia, by=c("DPTO"="COD_DEP_RES"))

ggplot(shape_cundi.df2) + 
  aes(long,lat,group=group,fill=PAES_D) + 
  geom_polygon( show.legend=T) +
  geom_path(color="transparent") +
  coord_equal() +
  geom_polygon(data = shape_bogota.df, aes(x=long, y = lat,group=group), fill = "transparent", color = "white",show.legend=F) +
  scale_fill_gradient(low = "#FFEC8B", high = "black", na.value = "#C1CDCD") +
  theme_void() + 
  labs(fill="Número de\nestudiantes") + 
  ggtitle(label = "Admitidos PAES por residencia", subtitle =  "(Cohorte 2011-01)") 

ggplot(shape_cundi.df2) + 
  aes(long,lat,group=group,fill=PAES_D) + 
  geom_polygon( show.legend=F) +
  geom_path(color="transparent") +
  coord_equal() +
  geom_polygon(data = shape_bogota.df, aes(x=long, y = lat,group=group), fill = "transparent", color = "white",show.legend=F) +
  scale_fill_gradient(low = "#FFEC8B", high = "black", na.value = "#C1CDCD")+ 
  xlim(125000,250000) + ylim(1850000,2000000) +
  theme_void() 
```

Todos los admitidos PEAMA

```{r, echo=FALSE}
estudiantes_residencia <- PEAMA %>% group_by(COD_DEP_RES) %>% summarise("PEAMA_D"=n())
shape_cundi.df2 <- shape_cundi.df %>% left_join(estudiantes_residencia, by=c("DPTO"="COD_DEP_RES"))

ggplot(shape_cundi.df2) + 
  aes(long,lat,group=group,fill=PEAMA_D) + 
  geom_polygon( show.legend=T) +
  geom_path(color="transparent") +
  coord_equal() +
  geom_polygon(data = shape_bogota.df, aes(x=long, y = lat,group=group), fill = "transparent", color = "white",show.legend=F) +
  scale_fill_gradient(low = "#FFEC8B", high = "black", na.value = "#C1CDCD") +
  theme_void() + 
  labs(fill="Número de\nestudiantes") + 
  ggtitle(label = "Admitidos PEAMA por residencia", subtitle =  "(Cohorte 2011-01)")

ggplot(shape_cundi.df2) + 
  aes(long,lat,group=group,fill=PEAMA_D) + 
  geom_polygon( show.legend=F) +
  geom_path(color="transparent") +
  coord_equal() +
  geom_polygon(data = shape_bogota.df, aes(x=long, y = lat,group=group), fill = "transparent", color = "white",show.legend=F) +
  scale_fill_gradient(low = "#FFEC8B", high = "black", na.value = "#C1CDCD")+ 
  xlim(125000,250000) + ylim(1850000,2000000) +
  theme_void() 
```

Todos los admitidos REGULARES

```{r, echo=FALSE}
estudiantes_residencia <- REGULAR %>% group_by(COD_DEP_RES) %>% summarise("REGULARES_D"=n())
shape_cundi.df2 <- shape_cundi.df %>% left_join(estudiantes_residencia, by=c("DPTO"="COD_DEP_RES"))

ggplot(shape_cundi.df2) + 
  aes(long,lat,group=group,fill=REGULARES_D) + 
  geom_polygon( show.legend=T) +
  geom_path(color="transparent") +
  coord_equal() +
  geom_polygon(data = shape_bogota.df, aes(x=long, y = lat,group=group), fill = "transparent", color = "white",show.legend=F) +
  scale_fill_gradient(low = "#FFEC8B", high = "black", na.value = "#C1CDCD") +
  theme_void() + 
  labs(fill="Número de\nestudiantes") + 
  ggtitle(label = "Admitidos REGULARES por residencia", subtitle =  "(Cohorte 2011-01)")

ggplot(shape_cundi.df2) + 
  aes(long,lat,group=group,fill=REGULARES_D) + 
  geom_polygon( show.legend=F) +
  geom_path(color="transparent") +
  coord_equal() +
  geom_polygon(data = shape_bogota.df, aes(x=long, y = lat,group=group), fill = "transparent", color = "white",show.legend=F) +
  scale_fill_gradient(low = "#FFEC8B", high = "black", na.value = "#C1CDCD")+ 
  xlim(125000,250000) + ylim(1850000,2000000) +
  theme_void() 
```


### Municipios

Todos los admitidos PAES

```{r, echo=FALSE}
estudiantes_residencia <- PAES %>% group_by(COD_CIU_RES) %>% summarise("PAES"=n())
shape_cundi.df2 <- shape_cundi.df %>% left_join(estudiantes_residencia, by=c("MPIOS"="COD_CIU_RES"))

ggplot(shape_cundi.df2) + 
  aes(long,lat,group=group,fill=PAES) + 
  geom_polygon( show.legend=T) +
  geom_path(color="white") +
  coord_equal() +
  geom_polygon(data = shape_bogota.df, aes(x=long, y = lat,group=group), fill = "transparent", color = "black",show.legend=F) +
  scale_fill_gradient(low = "#FFEC8B", high = "black", na.value = "#C1CDCD") +
  theme_void()  + 
  labs(fill="Número de\nestudiantes") + 
  ggtitle(label = "Admitidos PAES por residencia", subtitle =  "(Cohorte 2011-01)") 

ggplot(shape_cundi.df2) + 
  aes(long,lat,group=group,fill=PAES) + 
  geom_polygon( show.legend=F) +
  geom_path(color="white") +
  coord_equal() +
  geom_polygon(data = shape_bogota.df, aes(x=long, y = lat,group=group), fill = "transparent", color = "black",show.legend=F) +
  scale_fill_gradient(low = "#FFEC8B", high = "black", na.value = "#C1CDCD") + 
  xlim(125000,250000) + ylim(1850000,2000000) +
  theme_void() 
```

Todos los admitidos PEAMA

```{r, echo=FALSE}
estudiantes_residencia <- PEAMA %>% group_by(COD_CIU_RES) %>% summarise("PEAMA"=n())
shape_cundi.df2 <- shape_cundi.df %>% left_join(estudiantes_residencia, by=c("MPIOS"="COD_CIU_RES"))

ggplot(shape_cundi.df2) + 
  aes(long,lat,group=group,fill=PEAMA) + 
  geom_polygon( show.legend=T) +
  geom_path(color="white") +
  coord_equal() +
  geom_polygon(data = shape_bogota.df, aes(x=long, y = lat,group=group), fill = "transparent", color = "black",show.legend=F) +
  scale_fill_gradient(low = "#FFEC8B", high = "black", na.value = "#C1CDCD") +
  theme_void()  + 
  labs(fill="Número de\nestudiantes") + 
  ggtitle(label = "Admitidos PEAMA por residencia", subtitle =  "(Cohorte 2011-01)") 

ggplot(shape_cundi.df2) + 
  aes(long,lat,group=group,fill=PEAMA) + 
  geom_polygon( show.legend=F) +
  geom_path(color="white") +
  coord_equal() +
  geom_polygon(data = shape_bogota.df, aes(x=long, y = lat,group=group), fill = "transparent", color = "black",show.legend=F) +
  scale_fill_gradient(low = "#FFEC8B", high = "black", na.value = "#C1CDCD") + 
  xlim(125000,250000) + ylim(1850000,2000000) +
  theme_void() 

```

Todos los admitidos Regulares

```{r, echo=FALSE}
estudiantes_residencia <- REGULAR %>% group_by(COD_CIU_RES) %>% summarise("REGULARES"=n())
shape_cundi.df2 <- shape_cundi.df %>% left_join(estudiantes_residencia, by=c("MPIOS"="COD_CIU_RES"))

ggplot(shape_cundi.df2) + 
  aes(long,lat,group=group,fill=REGULARES) + 
  geom_polygon( show.legend=T) +
  geom_path(color="white") +
  coord_equal() +
  geom_polygon(data = shape_bogota.df, aes(x=long, y = lat,group=group), fill = "transparent", color = "black",show.legend=F) +
  scale_fill_gradient(low = "#FFEC8B", high = "black", na.value = "#C1CDCD") +
  theme_void()  + 
  labs(fill="Número de\nestudiantes") + 
  ggtitle(label = "Admitidos REGULARES por residencia", subtitle =  "(Cohorte 2011-01)") 

ggplot(shape_cundi.df2) + 
  aes(long,lat,group=group,fill=REGULARES) + 
  geom_polygon( show.legend=F) +
  geom_path(color="white") +
  coord_equal() +
  geom_polygon(data = shape_bogota.df, aes(x=long, y = lat,group=group), fill = "transparent", color = "black",show.legend=F) +
  scale_fill_gradient(low = "#FFEC8B", high = "black", na.value = "#C1CDCD") + 
  xlim(125000,250000) + ylim(1850000,2000000) +
  theme_void() 

```



## Desenlaces

```{r,echo=FALSE}
color <- c(c("#BEBEBE", "#66CD00", "#458B00", "#0000EE", "#EE4000"))
ggplot(IMPACTO_PORCENTUAL, aes(GRUPO, Cantidad, fill=Desenlace)) + 
  geom_bar(stat = "identity")  + 
  ggtitle(label = "Porcentaje de estudiantes en cada desenlace\nde acuerdo al tipo de estudiante", subtitle =  "(Cohorte 2011-01)") +
  labs(fill="Desenlace") +
  xlab("Tipo de estudiante") +
  ylab("Porcentaje de estudiantes dentro del grupo") + 
  theme_classic() +
  coord_flip() +
  scale_fill_manual(values = color) 
```




